Inventaris van het archief van het Nederlandse Gezantschap in Tsjechoslowakije (Praag), 1919-1939 en (1945) 1951-1954
Nationaal Archief, Den Haag
- Inventaris (1944) 1945-1951
  - Open archief
    - Stukken van algemene aard, I.
      - Persoonlijke zaken, 13.
        - Stukken betreffende nalatenschappen., 1945-1951; 137; 1 omslag
          zie ook inv. nr. 197
          Openbaarheid beperkt tot 1 januari 2027
        - Stukken betreffende de bescherming van Nederlandse eigendommen in Tsjecho-Slowakije, die door de plaatselijke autoriteiten werden geconfisceerd., 1945-1952; 138-140; 3 pakken
          - A - F, 138
          - H - L, 139
          - M - Z, 140
        - Stukken betreffende de wetgeving inzake de toelating en uitzetting van personen in Tsjecho-Slowakije., 1946-1948; 141; 1 omslag
        - Stukken betreffende echtscheidingen alsmede het verkrijgen van de Nederlandse nationaliteit., 1946-1949; 142; 1 omslag
          Openbaarheid beperkt tot 1 januari 2025
        - Stukken betreffende kennisgevingen van het Nederlanderschap alsmede nationaliteitenkwesties., 1946-1949; 143; 1 omslag
        - Stukken betreffende de vaststelling van de nationaliteit in verband met de uitreiking van Nederlandse paspoorten., 1946-1949; 144; 1 omslag
        - Stukken betreffende naturalisaties van personen., 1946-1950; 145; 1 omslag
      - Diverse zaken, 14.
        - Stukken betreffende het congres van het werkliedenvakverbond te Praag., 1947; 146; 1 omslag
  - Geheime stukken
    - Stukken van algemene aard, I.
      - Agenda's van ingekomen en uitgaande geheime stukken., 1946-1953; 147-148; 1 band, 1 omslag
        - 1946 mrt. 15 - 1951 jan. 2, 147
        - 1951 jan. 8 - 1953 dec. 28, 148
    - Stukken betreffende bijzondere onderwerpen, II.
      - Staatkundige zaken, 1.
        - Regeringsprogramma van het nationale front der Tsjechen en de Slowaken., 1945; 149; 1 omslag
        - Stukken betreffende de staatkundige voorlichting inzake Slowakije., 1945-1948; 150; 1 omslag
        - Stukken betreffende de houding van Tsjecho-Slowakije in de Oostenrijkse annexatie-eisen ten aanzien van Zuid-Tirol., 1946; 151; 1 omslag
        - Stukken betreffende grensgeschillen tussen Tsjecho-Slowakije en Polen., 1946-1947; 152; 1 omslag
        - Stukken betreffende generaal Lev Prchala alsmede het Tsjechisch Nationaal Comité., 1946-1947; 153; 1 omslag
        - Stukken betreffende de regering alsmede de volksvertegenwoordiging van Tsjecho-Slowakije., 1946-1950; 154; 1 omslag
          zie ook inv 71-72
        - Rapporten aan het Ministerie van Buitenlandse Zaken inzake de politieke situatie in Tsjecho-Slowakije., 1946-1950; 155; 1 omslag
          zie ook inv. nr. 242
        - Stukken betreffende de verhouding tussen kerk en staat in Tsjecho-Slowakije., 1946-1950; 156; 1 omslag
        - Stukken betreffende de buitenlandse politiek van Tsjecho-Slowakije., 1946-1950; 157; 1 omslag
        - Rapporten aan het Ministerie van Buitenlandse Zaken inzake diverse ontvangsten en herdenkingsfeesten in Tsjecho-Slowakije., 1946-1950; 158; 1 omslag
        - Stukken betreffende Sudeten-Duitsers alsmede andere nationale minderheden in Tsjecho-Slowakije., 1946-1950; 159; 1 omslag
        - Stukken betreffende het communisme in Tsjecho-Slowakije., 1946-1950; 160; 1 omslag
        - Stukken betreffende het Ministerie van Buitenlandse Zaken alsmede de buitenlandse dienst in Tsjecho-Slowakije., 1946-1950; 161; 1 omslag
        - Stukken betreffende reacties van de pers in Tsjecho-Slowakije inzake het mislukken van de conferentie van Londen., 1947; 162; 1 omslag
        - Stukken betreffende de nieuwe grondwet en de nieuwe regeringsvorm in Tsjecho-Slowakije., 1947-1948; 163; 1 omslag
        - Stukken betreffende de Amerikaanse Marshallhulp aan Europa., 1947-1948; 164; 1 omslag
        - Stukken betreffende vredesonderhandelingen met Duitsland en Tsjecho-Slowakije., 1947-1949; 165; 1 omslag
        - Stukken betreffende het Slowaaks actiecomité in Buenos Aires inzake het streven naar de onafhankelijkheid van Slowakije., 1947-1949; 166; 1 omslag
        - Stukken betreffende de politieke en economische samenwerking in Oost-Europa alsmede de deelname van Tsjecho-Slowakije hierin., 1947-1950; 167; 1 omslag
        - Stukken betreffende het Kominform., 1947-1950; 168; 1 omslag
        - Rapporten aan het Ministerie van Buitenlandse Zaken inzake de politieke invloedsferen van Rusland en Amerika in West- en Oost Europa., 1948; 169; 1 omslag
        - Rapport aan het Ministerie van Buitenlandse Zaken inzake de vlucht naar het westen van de secretaris-generaal van buitenlandse zaken in Tsjecho-Slowakije de heer Heidrich., 1948; 170; 1 stuk
        - Stukken betreffende het Pan-Slavisch congres te Praag., 1948-1949; 171; 1 omslag
        - Stukken betreffende Indonesiërs in Tsjecho-Slowakije en de houding van Tsjecho-Slowakije ten opzichte van Indonesië., 1948-1950; 172; 1 omslag
      - Economische zaken, 2.
        - Rapport aan het Ministerie van Buitenlandse Zaken inzake het bezoek van de heer Gotzen directeur van het Oost-West syndicaat aan Praag., 1950; 173; 1 omslag
      - Decoraties, 3.
        - Stukken betreffende het toekennen van onderscheidingen aan Nederlanders en buitenlanders., 1947-1948; 174; 1 omslag
      - Personeel, 4.
        zie ook inv. nr. 76-82
        - Stukken betreffende het ontslag van de consul-generaal A.M. Doorn., 1945-1946; 175; 1 omslag
          zie ook GS inv. nr 236
        - Stukken betreffende het personeel werkzaam bij de persafdeling van het gezantschap., 1946-1948; 176; 1 omslag
        - Stukken betreffende het personeel werkzaam bij de consulaire afdeling van het gezantschap., 1946-1948; 177; 1 omslag
        - Stukken betreffende het personeel werkzaam op de handelsafdeling van het gezantschap., 1946-1948; 178; 1 omslag
        - Stukken betreffende het kanselarijpersoneel werkzaam aan het gezantschap., 1946-1949; 179; 1 omslag
        - Stukken betreffende de beoordeling van mr. P.H.W. Schaepman gezantschapsattaché te Praag., 1946-1949; 180; 1 omslag
        - Stukken betreffende het personeel werkzaam op het gezantschap., 1946-1949; 181; 1 omslag
        - Stukken betreffende Nederlandse en Tsjechische hulpkrachten werkzaam op het gezantschap., 1946-1950; 182; 1 omslag
        - Stukken betreffende de landbouwattaché., 1948; 183; 1 omslag
        - Stukken betreffende de militair attaché., 1948-1949; 184; 1 omslag
        - Stukken betreffende de arrestatie van de repatriëringofficier L.B. van Dam wegens mogelijke spionage activiteiten voor vreemde mogendheden in Tsjecho-Slowakije., 1948-1949; 185; 1 omslag
          Openbaarheid beperkt tot 1 januari 2024
        - Stukken betreffende gezant mr. W. van Tets., 1950-1951; 186; 1 omslag
      - Militaire zaken, 5.
        - Stukken betreffende de militaire situatie in Tsjecho-Slowakije., 1946-1949; 187; 1 omslag
- Inventaris Open archief (1945) 1951-1954 (1963)
  - Stukken van algemene aard, I.
    - Agenda van ingekomen en uitgaande stukken., 1951-1954; 188; 1 band
  - Stukken betreffende bijzondere onderwerpen, II.
    - Organisme, 1.
      zie ook GS inv. nr.219
      - Bezetting- en mutatiestaten van het personeel werkzaam bij het gezantschap., 1951-1954; 189; 1 omslag
    - Protocol, 2.
      - Stukken betreffende het toekennen van Nederlandse onderscheidingen aan Nederlanders., 1953; 190; 1 omslag
    - Juridische aangelegenheden, 3.
      - Volkenrecht en internationaal recht, 3.1
        - Stukken betreffende tegoeden van Nederlanders uit het voormalig concentratiekamp Theresienstadt., 1945-1953; 191; 1 omslag
          zie ook inv. nr. 136
        - Stukken betreffende restitutieclaims op Tsjecho-Slowakije inzake zoekgeraakte goederen van de Nederlandse Seintoestellen Fabriek (N.S.F.)., 1947-1954; 192; 1 omslag
      - Publiekrecht, 3.2
        - Stukken betreffende de arrestatie van mevr. Vlasta Klomp inzake illegale grensoverschrijding en landverraad in Tsjecho-Slowakije., 1950-1953; 193; 1 omslag
          Openbaarheid beperkt tot 1 januari 2029
        - Stukken betreffende onderzoeken naar de nationaliteit van Nederlanders en inwoners van Tsjecho-Slowakije., 1950-1954; 194; 1 omslag
          op naam
          Openbaarheid beperkt tot 1 januari 2030
      - Privaatrecht, 3.3
        - Stukken betreffende het beheer van de onroerende goederen van de Nederlandse Stichting voor verlaten kinderen in Tsjecho-Slowakije., 1945-1952; 195; 1 omslag
        - Stukken betreffende de bescherming van de Nederlandse eigendommen van de heer L.L.M. Herckerath in Tsjecho-Slowakije., 1946-1954; 196; 1 omslag
        - Stukken betreffende nalatenschappen., 1946-1954; 197; 1 omslag
          Alfabetisch op naam. Zie ook inv. nr. 137
        - Stukken betreffende een hypotheek van de Eerste Scheepsverband Maatschappij op door de Tsjechische regering in beslaggenomen Duitse schip "Freya"., 1947-1951; 198; 1 omslag
        - Stukken betreffende gesloten huwelijken tussen Nederlanders en inwoners van Tsjecho-Slowakije. 1949-1954, 199; 1 omslag
        - Stukken betreffende de teruggave van geconfisceerde Nederlandse eigendommen van [voormalig zangeres] Julia Culp uit Tsjecho-Slowakije., 1950-1951; 200; 1 omslag
        - Stukken betreffende de gedwongen sluiting van het staalkeuringsbureau van Lloyds Register of Shipping in Tsjecho-Slowakije., 1951; 201; 1 omslag
    - Aangelegenheden van openbare orde, 4.
      - Stukken betreffende visumaanvragen van inwoners van Tsjecho-Slowakije inzake hun komst naar Nederland., 1949-1954; 202; 1 omslag
    - Economie, migratie, arbeid, 5.
      - Openbare geldmiddelen, 5.1
        - Stukken betreffende de staatsbegrotingen van Tsjecho-Slowakije., 1949-1954; 203; 1 omslag
      - Goederen, 5.2
        - Stukken betreffende handelsovereenkomsten tussen Tsjecho-Slowakije en diverse mogendheden., 1949-1954; 204-212; 9 omslagen
          zie ook inv. nr. 89-110
          - België, 204
          - Finland, 205
          - Frankrijk, 206
          - Indonesië, 207
          - Oostenrijk, 208
          - Sovjet-Unie, 209
          - Verenigd Koninkrijk, 210
          - Zweden, 211
          - Zwitserland, 212
        - Stukken betreffende de nationalisatie van de villa Livia te Piestang van E. Verbeek van der Sande door het Slowaakse Ministerie van Gezondheid., 1951-1952; 213; 1 omslag
        - Stukken betreffende handelsbesprekingen alsmede een handelsakkoord tussen Nederland en Tsjecho-Slowakije., 1951-1954; 214; 1 omslag
      - Productie en consumptie, 5.3
        - Stukken betreffende de landbouwpolitiek in Tsjecho-Slowakije., 1948-1954; 215; 1 omslag
    - Sociale aangelegenheden, 6.
      - Stukken betreffende de financiële bijdrage van Tsjecho-Slowakije aan de watersnoodramp in Nederland., 1953; 216; 1 omslag
    - Staatkunde, 7.
      - Stukken betreffende het bezoek van de Oost-Duitse president Wilhelm Pieck aan Tsjecho-Slowakije., 1951; 217; 1 omslag
      - Stukken betreffende de binnenlandse politieke situatie in Tsjecho-Slowakije., 1951; 218; 1 omslag
- Inventaris Geheime stukken 1949-1954
  - Organisme, 1.
    zie ook inv. nr. 80, 189 en 219
    - Stukken betreffende het personeel werkzaam op het gezantschap., 1950-1954; 219; 1 omslag
      alfabetisch op naam
  - Protocol, 2.
    - Rapporten aan het Ministerie van Buitenlandse Zaken inzake de houding van Tsjecho-Slowakije ten aanzien van het overlijden van Stalin. Afschriften., 1953; 220; 1 omslag
  - Juridische aangelegenheden, 3.
    - Stukken betreffende de positie van het corps diplomatiek in Tsjecho-Slowakije alsmede andere communistische landen., 1951-1953; 221; 1 omslag
    - Stukken betreffende de arrestatie van J.A. Louwers, vertegenwoordiger van de A.K.U. te Praag, wegens vermeende spionageactiviteiten voor Amerika., 1949-1952; 222; 1 omslag
      Openbaarheid beperkt tot 1 januari 2028
    - Stukken betreffende de arrestatie van William Oatis, vertegenwoordiger van de Associated Press, wegens vermeende spionage., 1951-1954; 223; 1 omslag
  - Openbare orde, 4.
    - Stukken betreffende inlichtingen omtrent diverse personen., 1949-1951; 224; 1 omslag
  - Waterstaat, verkeer en vervoer, 5.
    - Stukken betreffende het spoorwegverkeer in Tsjecho-Slowakije., 1949-1951; 225; 1 omslag
    - Stukken betreffende het vrachtverkeer in Tsjecho-Slowakije., 1949-1951; 226; 1 omslag
    - Stukken betreffende de scheepvaart in Tsjecho-Slowakije., 1952; 227; 1 omslag
  - Economie, migratie, arbeid, 6.
    - Rapporten aan het Ministerie van Buitenlandse Zaken inzake de economische situatie in Tsjecho-Slowakije. Afschriften., 1950-1954; 228; 1 omslag
    - Stukken betreffende de geldhervormingen in Tsjecho-Slowakije., 1950-1954; 229; 1 omslag
    - Stukken betreffende de economische vijfjarenplannen in Tsjecho-Slowakije., 1951-1954; 230; 1 omslag
    - Stukken betreffende het handelsverkeer tussen Nederland en Tsjecho-Slowakije., 1952; 231; 1 omslag
    - Stukken betreffende de economische conferentie te Moskou (Comecon)., 1952; 232; 1 omslag
    - Stukken betreffende de industrie alsmede de mijnbouw in Tsjecho-Slowakije., 1951-1954; 233; 1 omslag
    - Stukken betreffende de positie van de arbeiders in Tsjecho-Slowakije., 1951-1953; 234; 1 omslag
    - Stukken betreffende dwangarbeid in Tsjecho-Slowakije., 1953; 235; 1 omslag
  - Sociale aangelegenheden, 7.
    - Stukken betreffende de inboedel van de consul-generaal A.M. Doorn in Tsjecho-Slowakije., 1950-1952; 236; 1 omslag
      zie ook inv. nrs. 85 en 175
  - Culturele aangelegenheden, 8.
    - Stukken betreffende Indonesische studenten in Tsjecho-Slowakije., 1951-1952; 237; 1 omslag
  - Staatkunde, landsverdediging, 9.
    - Binnenlandse staatkunde, 9.1
      - Stukken betreffende de samenstelling van het kabinet in Tsjecho-Slowakije., 1950-1954; 238; 1 omslag
      - Rapporten aan het Ministerie van Buitenlandse Zaken inzake de organisatie van de communistische partij in Tsjecho-Slowakije. Afschriften., 1951-1954; 239; 1 omslag
      - Rapporten aan het Ministerie van Buitenlandse Zaken inzake vieringen van nationale feestdagen in Tsjecho-Slowakije. Afschriften., 1951-1954; 240; 1 omslag
      - Rapporten aan het Ministerie van Buitenlandse Zaken inzake de verhoudingen tussen kerk en staat in Tsjecho-Slowakije., 1951-1954; 241; 1 omslag
        Afschriften en bijlagen
      - Rapporten aan het Ministerie van Buitenlandse Zaken inzake de politieke situatie in Tsjecho-Slowakije., 1950-1954; 242; 1 omslag
        zie ook inv. nrs. 155
      - Stukken betreffende het staatshoofd van Tsjecho-Slowakije., 1952-1953; 243; 1 omslag
    - Buitenlandse betrekkingen, 9.2
      - Stukken betreffende de conferentie van de Chef de Poste van Oost-Europese satellietstaten., 1951; 244; 1 omslag
      - Rapporten aan het Ministerie van Buitenlandse Zaken inzake de politieke verhouding tussen Tsjecho-Slowakije en de Verenigde Staten., 1951-1954; 245; 1 omslag
      - Rapporten aan het Ministerie van Buitenlandse Zaken inzake de buitenlandse politiek van Tsjecho-Slowakije., 1952-1954; 246; 1 omslag
    - Multilaterale betrekkingen, 9.3
      - Stukken betreffende het communisme in het algemeen., 1951-1954; 247; 1 omslag
      - Rapporten aan het Ministerie van Buitenlandse Zaken inzake het vredescongres te Wenen alsmede de "World Federation of Democratic Youth" (WFDY). Afschriften., 1952-1953; 248; 1 omslag
      - Stukken betreffende politieke emigranten uit Tsjecho-Slowakije in het Westen., 1952-1954; 249; 1 omslag
    - Militaire verdediging, 9.4
      - Stukken betreffende de militaire situatie in Tsjecho-Slowakije., 1950-1952; 250; 1 omslag
      - Stukken betreffende vliegdemonstraties van de luchtmacht van Tsjecho-Slowakije., 1952-1954; 251; 1 omslag